臺灣臺中地方法院刑事判決　　　　　　96年度中簡上字第27號
上　訴　人　甲○○
即　被　告
上　訴　人　乙○○
即　被　告
上　訴　人　丙○○
即　被　告
上列三人共同
選任辯護人　周仲鼎律師
上列上訴人即被告因賭博案件，不服本院台中簡易庭九十五年度
中簡字第二六六０號，中華民國九十五年十月二十五日第一審判
決（聲請簡易處刑書案號：九十五年度偵字第四０一七號、五二
八二號），提起上訴，本院管轄之第二審合議庭判決如下：
    主    文
原判決關於甲○○、乙○○、丙○○部分均撤銷。
甲○○共同連續意圖營利，聚眾賭博，處有期徒刑伍月，如易科
罰金，以銀元佰元即新臺幣玖佰元折算壹日。扣案之電子遊戲
機「滿貫大亨」台、「跑馬二人座」貳台、「超級大舞台小瑪
莉」壹台、「大舞台小瑪莉」貳台、「魔法球小瑪莉」壹台、「
海底世界彈珠台」壹台、「世界盃足球彈珠台」壹台、洗分卡貳
張、積分卡陸拾陸張、監視錄影機壹台、代幣壹萬零肆佰肆拾伍
枚、新臺幣肆仟伍佰元，均沒收。
乙○○、丙○○均無罪。
   犯罪事實
一、甲○○係設在臺中縣豐原市○○街八十七號一樓「富樂電子
    遊藝場」之負責人，竟基於意圖營利提供上開公眾得出入之
    場所、聚眾賭博及與不特定賭客賭博財物之概括犯意，自民
    國（下同）九十三年十二月二十八日起，僱用與之具有共同
    犯意聯絡之鄧茹玫（已經檢察官另為緩起訴處分），另自九
    十四年十一月十八日起，僱用與之具有共同犯意聯絡之徐香
    萍（已經檢察官另為緩起訴處分），擔任「富樂電子遊戲場
    」之店員，負責兌換代幣、開分、洗分、計分及兌換現金與
    賭客，而以店內設置之電子遊戲機台，與不特定之賭客賭博
    財物，其賭博方法先由賭客以現金換取代幣（每枚十元），
    再以代幣投幣式把玩，其輸贏視各機台面板所設定比例，當
    客人贏取積分經洗分後，依分數以一比一兌換現金。嗣於九
    十四年十一月二十九日十七時三十分許，適有賭客朱興龍、
    簡德勝（以上二人均另為緩起訴處分）及張惠鶴（處罰金新
    台幣五千元判決確定）在上開「富樂電子遊藝場」賭玩電子
    遊戲機。張惠鶴賭玩電子遊戲機「超級大舞台小瑪莉」；朱
    興龍賭玩電子遊戲機「跑馬二人座」，賭玩完畢後，由徐香
    萍紀錄積分於計分卡，並已洗分及兌換現金新台幣（下同）
    七千元與朱興龍；簡德勝賭玩電子遊戲機「滿貫大亨」，賭
    玩完畢後，由鄧茹玫紀錄積分於計分卡，於徐香萍洗分並兌
    換現金四千五百元與簡德勝之際，為警執行取締賭博性電動
    玩具勤務而查獲，並當場扣得上開賭資四千五百元、監視錄
    影機一台及賭博性電動機具「滿貫大亨」三台、「跑馬二人
    座」二台、「超級大舞台小瑪莉」一台、「大舞台小瑪莉」
    二台、「魔法球小瑪莉」一台、「海底世界彈珠台」一台、
    「世界盃足球彈珠台」一台、洗分卡二張、積分卡六十六張
    及代幣一萬零四百四十五枚等物。
二、案經臺中縣警察局豐原分局及霧峰分局報告臺灣臺中地方法
    院檢察署檢察官偵查後，聲請簡易判決處刑。
    理  由
甲、有罪部分（即被告甲○○「富樂電子遊藝場」部分）：
一、上揭賭博之犯罪事實，已據上訴人即被告（下稱被告）甲○○於檢察官偵查中及本院審理時供認不諱，核與同案被告張
    惠鶴、鄧茹玫、徐香萍、朱興龍、簡德勝分別於警詢及檢察
    官偵查中供述之情節相符，並有如事實欄所列之物扣案可佐
    ，被告甲○○上揭犯行事證明確，其犯行堪以認定。
二、查被告甲○○行為後，刑法業於九十四年二月二日修正公布
    ，九十五年七月一日起施行。按行為後法律有變更者，適用
    行為時之法律，但行為後之法律有利於行為人者，適用最有
    利於行為人之法律，修正後刑法第二條第一項定有明文。此
    條規定係規範行為後法律變更所生新舊法律比較適用之準據
    法，本身尚無新舊法比較之問題，於新法施行後，應一律適
    用新法第二條第一項之規定，為「從舊從輕」之比較，先予
    敘明。再按本次法律變更，比較時應就罪刑有關之共犯、未
    遂犯、想像競合犯、牽連犯、連續犯、結合犯，以及累犯加
    重、自首減輕暨其他法定加減原因（如身分加減）與加減例
    等一切情形，綜其全部罪刑之結果而為比較（最高法院九十
    五年五月二十三日九十五年度第八次刑庭會議決議參照）。
    經查：
（一）刑法第二百六十八條及二百六十六條法定刑為罰金部分，
      依修正後刑法施行法第一條之一：「中華民國九十四年一
      月七日刑法修正施行後，刑法分則編所定罰金之貨幣單位
      為新臺幣。九十四年一月七日刑法修正時，刑法分則編未
      修正之條文定有罰金者，自九十四年一月七日刑法修正施
      行後，就其所定數額提高為三十倍。但七十二年六月二十
      六日至九十四年一月七日新增或修正之條文，就其所定數
      額提高為三倍」，及修正後刑法第三十三條第五款將罰金
      刑定為「新臺幣一千元以上，以百元計算之」等規定，則
      修正後刑法第二百六十八條及第二百六十六條所得科處之
      罰金刑最高分別為新臺幣九萬元及三萬元，最低為新臺幣
      一千元，惟依被告行為時之刑罰法律，即罰金罰鍰提高標
      準條例第一條前段規定之提高倍數十倍及修正前刑法第三
      十三條第五款規定之罰金最低額一元計算，前開刑法第二
      百六十八條及第二百六十六條賭博罪之罰金刑最高分別為
      銀元三萬元及十萬元，最低均為銀元一元，換算為新臺幣
      後，最高額雖與新法同為新臺幣九萬元及三萬元，惟最低
      額僅新臺幣三元。比較修正前、後之刑罰法律，自以修正
      前之法律較有利於被告。
（二）刑法第二十八條關於共犯之規定，由原條文：「二人以上
      共同實施犯罪之行為者，皆為正犯」，修正為：「二人以
      上共同實行犯罪之行為者，皆為正犯」，揆諸本條之修正
      理由係為釐清陰謀共同正犯、預備共同正犯、共謀共同正
      犯是否合乎本條規定之正犯要件，而本案被告與鄧茹玫、
      徐香萍等人共同意圖營利提供賭博場所聚眾賭博之犯行，
      既屬實行犯罪行為之正犯，則適用舊法第二十八條規定論
      擬，對被告並無不利。
（三）又刑法第五十六條連續犯之規定業經刪除，於新法施行後
      ，被告之數犯罪行為，應予分論併罰。此條刪除雖非犯罪
      構成要件之變更，然顯已影響行為人刑罰之法律效果，自
      屬法律有變更，依新法第二條第一項規定，比較新、舊法
      結果，仍應適用較有利於被告之舊法論以連續犯。
（四）再刑法第五十五條（牽連犯部分業經刪除）關於想像競合
      犯之規定，新法增列但書「不得科以較輕罪名所定最輕本
      刑以下之刑」，係科刑之限制，為法理之明文化，非屬法
      律之變更，自無新舊法比較之問題。
（五）刑法第四十一條第一項前段關於易科罰金之規定，新法修
      正為「犯最重本刑為五年以下有期徒刑以下之刑之罪，而
      受六個月以下有期徒刑或拘役之宣告者，得以新臺幣一千
      元、二千元或三千元折算一日，易科罰金」，惟依被告行
      為時之刑罰法律，即舊法第四十一條第一項前段：「犯最
      重本刑為五年以下有期徒刑以下之刑之罪，而受六個月以
      下有期徒刑或拘役之宣告，因身體、教育、職業、家庭之
      關係或其他正當事由，執行顯有困難者，得以一元以上三
      元以下折算一日，易科罰金」及罰金罰鍰提高標準條例第
      二條關於「依刑法第四十一條易科罰金者，均就其原定數
      額提高為一百倍折算一日；法律所定罰金數額未依本條例
      提高倍數，或其處罰法條無罰金刑之規定者，亦同」等規
      定，易科罰金之折算標準最高為銀元三百元，最低為銀元
      一百元，換算為新臺幣後，最高額為新臺幣九百元，最低
      額為新臺幣三百元。比較修正前、後關於易科罰金折算標
      準之刑罰法律，適用修正前之規定即修正前刑法第四十一
      條第一項前段及罰金罰鍰提高標準條例第二條規定，對被
      告較為有利。
（六）綜上法律修正前、後之比較，揆諸前揭說明及修正後刑法
      第二條第一項之「從舊從輕」原則，適用修正前之相關刑
      罰法律，對被告較為有利，自應適用修正前刑法相關規定
      及罰金罰鍰提高標準條例第一條前段。
二、核被告甲○○所為，係犯刑法第二百六十六條第一項之賭博
    罪及第二百六十八條之意圖營利提供賭博場所、聚眾賭博罪
    。又被告與鄧茹玫、徐香萍間就前揭犯行有犯意聯絡及行為
    分擔，為共同正犯。其先後多次在公眾得出入之場所賭博及
    意圖營利提供賭博場所、聚眾賭博犯行，時間緊接，所犯係
    構成要件相同之罪名，顯係基於概括犯意為之，依修正前同
    法第五十六條連續犯之規定，以一罪論，並加重其刑。其以
    一行為觸犯前開三罪名，為想像競合犯，依修正前同法第五
    十五條之規定，應從一重之意圖營利聚眾賭博罪論處。被告
    甲○○意圖營利提供賭博場所犯行，聲請簡易判決處刑意旨
    雖未論及，然既與上開起訴部分有想像競合犯裁判上一罪關
    係，為聲請簡易判決處刑效力所及，自應併予審理。原審判
    決認被告甲○○犯行已堪認定，予以論罪科刑，固非無見。
    惟查：原判決就後述聲請簡易判決意旨認被告甲○○與共犯
    乙○○基於聚眾賭博之概括犯意，於九十四年十二月起，在
    台中縣霧峰鄉○○街四十七號一樓「ＳＴＯＰ超商」附設「
    富峰電子遊戲場」雇用乙○○擔任店員，負責兌換代幣、開
    分、洗分、計分及兌換財物與賭客，而以店內設置之電子遊
    戲機台，與不特定之賭客賭博財物，此部分經本院調查結果
    ，應不構成犯罪（詳如後述無罪部分理由欄所述，被告此部
    分不另為無罪之諭知），原審判決未加詳查併依連續犯予以
    論處，即有未當；本件被告甲○○否認此部分犯罪，提起上
    訴為有理由，自應予撤銷改判。爰審酌被告甲○○，僱用店
    員經營電子遊戲場，供人對賭財物，從中獲取不法利益，助
    長社會僥倖心理，並使人廢時失業，易趨於遊惰，影響正常
    之社會經濟活動，惡行非輕，惟其於偵審中坦承犯行，犯後
    態度良好等一切情狀，爰量處如主文所示之刑，並依修正前
    刑法第四十一條第一項前段諭知易科罰金之折算標準，以資
    懲儆。
三、扣案之賭博性電動機具「滿貫大亨」三台、「跑馬二人座」
    二台、「超級大舞台小瑪莉」一台、「大舞台小瑪莉」二台
    、「魔法球小瑪莉」一台、「海底世界彈珠台」一台、「世
    界盃足球彈珠台」一台及賭資四千五百元，係兌換籌碼處之
    財物，不問屬於被告與否，均應依刑法第二百六十六條第二
    項之規定，併予諭知沒收。又扣案之監視錄影機一台、洗分
    卡二張、積分卡六十六張及代幣一萬零四百四十五枚等物，
    係被告所有，供共同意圖營利聚眾賭博所用之物，應依刑法
    第三十八條第一項第二款之規定，併予諭知沒收。至在「富
    峰電子遊戲場」扣得之電子遊戲機「金象王小瑪莉」一台、
    「大舞台小瑪莉」二台、「超級大舞台小瑪莉」一台、「跑
    馬二人座」一台、「滿貫大亨」三台、「海洋世界」一台、
    「獵鯊行動」一台、「世界盃足球」一台、計分卡二張、賭
    客告知單二張、代幣二千五百八十枚，核與本件無涉，不得
    宣告沒收，附予敘明。
乙、無罪部分（即「富峰電子遊戲場」部分）：
一、聲請簡易判決處刑意旨略以：被告甲○○係設在台中縣霧峰
    鄉○○街四十七號一樓「ＳＴＯＰ超商」附設「富峰電子遊
    戲場」之負責人，竟於聚眾賭博營利之概括犯意，自九十四
    年十二月起，雇用與之具有共同犯意聯絡之乙○○，擔任上
    開「富峰電子遊戲場」之店員，負責兌換代幣、開分、洗分
    、計分及兌換財物與賭客，而以店內設置之電子遊戲機台，
    與不特定之賭客賭博財物。嗣於九十五年二月二十二日上午
    一時三十五分分許，適有賭客丙○○在上開「富峰電子遊藝
    場」內，以現金二十元向乙○○兌換代幣二枚後，賭玩電子
    遊戲機「跑馬二人座」時，為警執行臨檢而當場查獲，並扣
    得電動賭博機具「金象王小瑪莉」一台、「大舞台小瑪莉」
    二台、「超級大舞台小瑪莉」一台、「跑馬二人座」一台、
    「滿貫大亨」三台、「海洋世界景品販賣機」一台、「獵鯊
    行動景品販賣機」一台、「世界盃足球景品販賣機」一台、
    賭客計分卡二張、賭客告知單二張及代幣二千五百八十枚等
    物。因認被告乙○○與甲○○二人均共犯刑法第二百六十八
    條意圖營利聚眾賭博罪及第二百六十六條賭博罪嫌，被告丙○○涉有同法第二百六十六條第一項之賭博罪嫌云云。
二、按犯罪事實應依證據認定之，無證據不得認定犯罪事實；不
    能證明被告犯罪者，應諭知無罪之判決，刑事訴訟法第一百
    五十四條第二項、第三百零一條第一項分別定有明文。又事
    實之認定，應憑證據，如未能發現相當證據，或證據不足以
    證明，自不能以推測或擬制之方法，以為裁判基礎（最高法
    院四十年台上字第八六號判例意旨參照）。且按刑事訴訟法
    第一百六十一條第一項規定：檢察官就被告犯罪事實，應負
    舉證責任，並指出證明之方法。因此，檢察官對於起訴之犯
    罪事實，應負提出證據及說服之實質舉證責任。倘其所提出
    之直接證據或間接證據，或其所指出之證明方法，並未達到
    通常一般之人均不致有所懷疑，而得確信其為真實之程度，
    而有合理之懷疑存在而無從使事實審法院得有罪之確信時，
    基於無罪推定之原則，即應為被告無罪判決之諭知（最高法
    院七十六年台上字第四九八六號、九十二年台上字第一二八
    號判例意旨參照）。
三、本件公訴人聲請簡易判決處刑認上訴人即被告甲○○、乙○○、丙○○（以下均稱被告）涉有上揭賭博犯行，無非以被
    告甲○○、乙○○、丙○○等三人均供稱：積分可兌換店內
    之商品，如泡麵、飲料、餅乾等商品各等語；另被告甲○○
    供稱：可以兌換超商內的商品以二千分（元）為限，兌換完
    後亦可重新玩等語；乙○○供稱：客人兌換商品完畢後，只
    要重新計分亦可重新完等語。另被告丙○○亦供稱：沒有特
    別說要二千分以下才可換等語，因認兌換財物並無上限限制
    。此外，並有扣案之電動機具，為其論罪之依据。訊據被告
    甲○○、乙○○、丙○○等三人固不否認「富峰電子遊戲場
    」有擺設電動機具供客人把玩及可換取店內之商品之事實，
    惟自警訊至本院審理中均堅決否認有賭博之犯行，被告甲○○、乙○○均辯稱：富峰電子遊戲場擺設之電子遊戲機，均
    有經核准之文件，依電子遊戲場業管理條例之規定，伊店內
    並無兌換現金，僅可在二千元內換取店內之商品，並無賭博
    之行為等語。被告丙○○辯稱：案發當天伊換代幣二十元正
    開始玩，也沒有兌換店內之商品，以前曾在該店內玩過，有
    換過泡麵一碗，當場吃掉，伊只是抱著玩玩的心理，並無賭
    博之意思等語。經查：
（一）本件查獲之「富峰電子遊藝場」其負責人為被告甲○○，
      確有辦理營利事業登記，亦經申請限制級電子遊戲場業及
      別登記獲准，有臺中縣政府營利事業登記證及臺中縣政府
      電子遊戲場營業級別證影本各一紙在卷可稽。
（二）按在公共場所或公眾得出入之場所賭博財物者，處一千元
      以下罰金。但以供人暫時娛樂之物為賭者不在此限，刑法
      第二百六十六條第一項但書定有明文。又按電子遊戲場業
      得提供獎品，供人兌換或直接操作取得，限制級電子遊戲
      場每次兌換或取得獎品之價值不得超過新臺幣二千元，普
      通級電子遊戲場每次兌換或取得獎品之價值不得超過新臺
      幣一千元，電子遊戲場業管理條例第十四條第一項定有明
      文，則電子遊戲場業依上開法律規定，依級別分別以不超
      過二千及一千元價值之獎品供人兌換，應可認為是一種欠
      缺侵害性之社會相當性行為，而可阻卻違法而不成立犯罪
      ，是電子遊戲場業如提供該等價值之獎品供人兌換或直接
      操作取得，應得認為係屬刑法第二百六十六條第一項但書
      所稱之「供人暫時娛樂之物」，而不論以同條項前段之賭
      博罪。查被告甲○○經營之「富峰電子遊藝場」係限制級
      之電子遊戲場，已如前述。是依前開說明，業者自得提供
      二千元以下之獎品供人兌換。查被告甲○○在其經營之「
      富峰電子遊藝場」固有提供扣案之電子遊戲機為工具，供
      不特定顧客把玩，但積分部分，每次最高僅可兌換價值二
      千元以下之店內之商品，如泡麵、飲料、餅乾等物，業據
      被告甲○○供述在卷，核與被告乙○○偵查中供稱：「（
      電子遊戲機是兌換何物？）換泡麵、飲料、餅乾，都是店
      內的商品，不能換煙、酒」等語相符。雖本件公訴人認依
      電子遊戲場業管理條例第十四條第二項第一款規定：電子
      遊戲場業之兌換，不得提供現金、有價證券或其他通貨為
      獎品。而上開兌換之財物，雖非現金，惟為店內販賣之商
      品，且泡麵、飲料、餅乾等食物，其流通性幾與現金相同
      云云。惟查上開條例十四條第二項第一款規定「不得提供
      現金、有價證券或其他通貨為獎品」，所指其他通貨係指
      與現金及有價證券相類似之通貨幣券而言，泡麵、飲料、
      餅乾等食物雖可供流通之用，究非上開條例所指之通貨，
      是公訴人認泡麵、飲料、餅乾等食物，其流通性其幾與現
      金相同，而認可構成賭博罪云云，似有誤會。又公訴人另
      以其偵查中質之被告甲○○及乙○○：「客人可否於兌換
      完畢後，重新玩？乙○○答：只要從新計分即可，甲○○
      答：可以。再訊之甲○○，若客人換完一千八百分後，再
      次積分一千八百分，可否繼續兌換？甲○○答：可以。被
      告丙○○亦供承：沒有特別說要二千分以下才可以換等語
      」，因認認實際上兌換財物之價值甚至並無上限限制云云
      。惟查上開條例第十四條第一項規定：「限制級電子遊戲
      場每次兌換或取得獎品之價值不得超過新臺幣二千元，普
      通級電子遊戲場每次兌換或取得獎品之價值不得超過新臺
      幣一千元」，係就「每次」可得兌換獎品之價值其上限所
      為之規定，故結算兌換獎品後如重新再玩，當可再兌換店
      內之獎品，應無疑義。至被告丙○○於檢察官偵查中雖供
      稱：「沒有特別說要二千分以下才可以換等語」，惟被告
      丙○○係來店玩電動遊戲機之客人，依其在檢察官偵查中
      亦供稱：伊到店內玩過二、三次，純娛樂而已，都是輸比
      較多，只贏過一碗二十元泡麵等語。足見被告丙○○從未
      單次有過兌換獎品超過上限二千元之事實，是其對上開遊
      藝場之規定，尚不瞭解，可以認定。此外，檢察官未能舉
      証就上開「富峰電子遊戲場」有兌換獎品超過二千元之事
      實。故被告甲○○及乙○○辯稱：伊店內並無兌換現金，
      僅可在二千元內換取店內之商品等語，可以信為實在。準
      此，本院經核價值二千元以下之物品，依現今生活水準而
      言，其價值甚為輕微，如欲加以變現，誠屬不易，是依一
      般社會通念，此等利益，或可誘發一時之娛興，然尚未達
      足以誘發人性貪利好勝之心，進而使人為求贏取該等價值
      之商品，遂沈迷其中以致玩物喪志之程度，尚屬合乎現代
      社會活動之實況所反映之娛樂現象，此等利益，對社會公
      序良俗及善良秩序尚屬無害，其違法性亦屬輕微，該等價
      值之商品並在電子遊戲場業管理條例允許兌換之獎品價值
      內，且又無證據足資證明可據該商品兌換現金，故縱有射
      倖性，亦可認為係以供人暫時娛樂之物為賭，屬刑法第二
      百六十六條第一項但書之阻卻構成要件事由，不構成犯罪
      ，是公訴人認定被告等有賭博之行為，並無依據。
四、綜上所述，公訴人所指被告甲○○所經營之「富峰電子遊藝
    場」供人以遊戲分數兌換折抵店內物品，應係屬刑法第二百
    六十六條第一項但書所定之「供人暫時娛樂之物」，公訴人
    就此亦未能舉證上開電子遊戲場，可讓客人兌換價值超過二
    千元之商品，即未逾電子遊戲場業管理條例第十四條第一項
    所定獎品價值，已如前述，而前揭法律規定具有指導人民使
    之遵行之效果，人民依據有效法律所為之行為，應受合法之
    推定，亦為法治國家人民所應具備之法律感情認知，若無其
    他具體賭博財物之行為，客人於電子遊戲場內把玩機台而無
    兌換現金或高額商品之行為，應認此僅為供人暫時娛樂之物
    ，要難認被告甲○○、乙○○、丙○○三人所為構成賭博犯
    行。原審未予詳究，遽認被告三人所為構成賭博罪，而為被
    告三人論罪科刑之判決，自有未洽。被告乙○○、丙○○二
    人上訴意旨否認犯罪，被告甲○○否認此部分犯罪，均為有
    理由，應由本院將原判決撤銷，另為被告乙○○、丙○○二
    人無罪判決之諭知。被告甲○○此部分，聲請簡易判決處刑
    意旨認與前述有罪判決有連續犯裁判上一罪之關係，故不另
    為無罪之諭知，附予指明。
五、按對於簡易判決之上訴，準用刑事訴訟法第三編第一章及第
    二章之規定，管轄第二審之地方法院合議庭受理簡易判決上
    訴案件，應依通常程序審理，其認案件有刑事訴訟法第四百
    五十二條之情形者，應撤銷原判決，逕依通常程序為第一審
    判決，此為法院辦理刑事訴訟簡易程序案件應行注意事項第
    十四項所明定。本件被告乙○○、丙○○二人既經判處無罪
    判決，則公訴人聲請簡易判決處刑中被告蕭婷媮、丙○○二
    人所犯之罪，顯不合刑事訴訟法第四百四十九條所定得以簡
    易判決處刑之案件，爰依同法第四百五十二條之規定，逕依
    通常程序為第一審判決。
據上論斷，應依刑事訴訟法第四百五十五條之一第三項、第四百
五十二條、第三百六十九條第一項前段、第三百六十四條、第二
百九十九條第一項前、第三百零一條第一項，刑法第二條第一項
前段、第二百六十六條第一項、第二項、第二百六十八條前、後
段、第五十五條、第三十八條第一項第二款、修正前刑法第二十
八條、第五十六條、第四十一條第一項前段，罰金罰鍰提高標準
條例第一條前段、（修正前）第二條，現行法規所定貨幣單位折
算新臺幣條例第二條，判決如主文。
本案經檢察官丁○○到庭執行職務。
中　　華　　民　　國　　96　　年　　7 　　月　　10　　日
　　　　　　　　刑事第二庭  審判長  法　官  林清鈞
                                    法  官  郭書豪
                                    法  官  許金樹
以上正本證明與原本無異。
被告甲○○部分不得上訴。
被告乙○○、丙○○部分，得上訴。
如不服本判決，應於判決送達後10日內，向本院提出上訴狀。
                                    書記官  王崑煜
中　　華　　民　　國　　96　　年　　7 　　月　　10　　日
附錄論罪法條：
刑法第二百六十六條：
在公共場所或公眾得出入之場所賭博財物者，處一千元以下罰金
。但以供人暫時娛樂之物為賭者，不在此限。
當場賭博之器具與在賭檯或兌換籌碼處之財物，不問屬於犯人與
否，沒收之。
刑法第二百六十八條
意圖營利，供給賭博場所或聚眾賭博者，處三年以下有期徒刑，
得併科三千元以下罰金。
